# 赔款冲销存货成本及营业成本是否合理？

提问人：kentisluo 时间：2018-03-09 16:32:45
背景： A公司的制造工厂受到政府施工的影响，被停电了 10 天。A公司在这 10 天内没有开展生产业务。在停工期间，A公司的设备折旧照常计提，生产人员的工资照常支付，而且都归集到制造费用和生产成本科目中。 A公司后来收到政府下拨的停工赔偿。目前A公司账务的处理是，拨款金额冲销存货的成本和营业成本，没有通过营业外收入反映。 请问各位这样的处理是否合理？

回答人：chenyiwei
此类非正常停工期间的折旧、工资成本等应直接计入营业外支出。收到责任方赔偿时，可冲减营业外支出。无论如何与正常开工期间生产的产品成本无关。

提问人：悠扬的心 时间：2018-07-03 19:48:09
请教陈版：农业生产企业因在产品正常性死亡（假设死亡比例在合理范围内）收到的农业保险赔款应该如何账务处理？现金类别应计入什么项目？

回答人：chenyiwei
可冲减农业生产成本。收到的其他与经营活动有关的现金。